# جلسه

## افراد حاضر در جلسه

- [ ] مهدی موسوی
- [x] ایلیا سیلسپور
- [x] حمیدرضا معلم طاهری
- [x] رسول کامکار
- [x] عارف آسمند
- [x] نگار فاضل
- [x] شبنم میرشاهزاده

## موضوعات مورد بحث

* پیگیری برگزاری دوره Lpic1
* بررسی پلتفرم های مدیریت رویداد 
* برنامه ریزی جهت پیاده سازی پلفرم اختصاصی رویداد های باشگاه
* شرکت باشگاه فن آفرینی آپاچی در کنفرانس رمز 1400
* تشکیل کارگروه جهت فعالیت در کنفرانس رمز
* برنامه ریزی جلسه کارگروه کنفرانس رمز 
* برنامه ریزی جهت بهبود کیفیت سوالات مسابقه سی تی اف روز جمعه
* برنامه ریزی جهت ارائه تحقیقات یک نفره برای اعضای جدید
* بررسی برگزاری و یا عدم برگزاری دوره نتورک +
* برنامه ریزی جهت برگزاری کارگاه های 2 ساعته و کوتاه
* برنامه ریزی جهت برگزاری جلسه با دانشگاه ارومیه در هفته آینده
* برنامه ریزی جهت همکاری با شرکت های فعال در زمینه امنیت جهت برگزاری کارگاه های کوتاه 

## نتیجه

* دوره لینوکس از 19 بهمن ماه آغاز خواهد شد و روز های برگزاری آن با توجه به برنامه تحصیلی ورودی جدید در ترم آینده در اسرع وقت اطلاع رسانی خواهد شد  .
  
* برنامه ریزی های لازم جهت پیاده سازی سیستم اختصاصی مدیریت رویداد باشگاه انجام و در جلسات جداگانه به تفضیل بررسی و اجرا خواهد شد  
 
*  باشگاه فن آفرینی آپاچی در کنفرانس بین المللی رمز 1400 که در دانشگاه اصفهان برگزار خواهد شد شرکت خواهد کرد و کارگروه آن به زودی تشکیل و جلسات لازم برگزار خواهد شد . 
  
*  جهت بهبود کیفیت مسابقه سی تی اف ، تعدادی سوال استاندارد جدید توسط اعضا طرح شده و در اختیار شرکت کنندگان قرار خواهد گرفت .

*  با توجه به صحبت های صورت گرفته معین گردید موضوع تحقیقات تک نفره جهت آشنایی اعضای جدید الورود با دنیای امنیت ارائه شود و هر فرد ملزم به انتخاب یک موضوع ، تحقیق و سپس ارائه آن خواهد بود.

*  مسئولیت امور ذکر شده به خانم الهام عموزاده سپرده شد .

*  با توجه به بررسی های به عمل آمده دوره نتورک پلاس فعلا برگزار نخواهد شد .

*  کارگاه های کوتاه با محوریت امنیت در شبکه به جای نتورک پلاس ارائه خواهد شد .

*  پس از مشخص شدن زمینه های همکاری ، جلسه ای با دانشگاه ارومیه در هفته آینده برگزار خواهد شد .

*  موضوع همکاری با شرکت های فعال در زمینه امنیت مطرح گردید و مقرر شد برنامه ریزی های لازم جهت برگزاری کارگاه های کوتاه انجام شود .


  
